* C:\Users\joaqu\Desktop\Circuit-Design\LDOA_Regulator\Regulador_LDOA_v4_Cuasi_Darlington_selector.asc
Q3 N003 N003 P001 0 BC327-25
Q4 Vod N003 P002 0 BC327-25
Q1 N003 Vref Pol 0 BC546B
Q2 Vod N005 Pol 0 BC546B
Q5 Vs1 N004 VIN 0 D45H11
Q6 N004 Vod Vs1 0 BC546B
Rf1 Vo Vf 3.16k
Rf2 N006 0 820
RL Vo 0 {RL}
V1 Vref 0 {VREFDC} AC {VREFAC}
VIN VIN 0 {VINDC}
R3 VIN P001 {RE}
R2 VIN P002 {RE}
C3 Vo 0 {CL}
Rs Vo Vs1 0.1
R1 Vs N013 1k
R4 Vrefc N016 1k
R5 N016 N015 100k
R6 N013 0 100k
Q7 Vod P003 0 0 2N2222
R9 N008 Vs 100k
R10 Vo N008 10k
R11 Vs1 N007 10k
R12 N007 0 100k
R13 N009 Vref 50k
R14 0 N009 10k
R15 Vf N017 54.4k
R16 N017 0 46k
R17 N011 N010 10k
R18 N011 N018 10k
R19 Vrefc N012 10k
R20 0 N012 10k
Rf3 Vf N006 1k
M1 N006 SELA 0 0 AO6408
VSELA SELA 0 5
R7 N015 P003 100
XU2 N010 N009 N010 opamp Aol=100K GBW=10Meg
XU3 N018 N017 N018 opamp Aol=100K GBW=10Meg
XU4 N008 N007 Vs opamp Aol=100K GBW=10Meg
XU5 N016 N013 N015 opamp Aol=100K GBW=10Meg
XU1 N012 N011 Vrefc opamp Aol=100K GBW=10Meg
Q8 N014 N014 0 0 BC546B
R8 Vref N014 500
L1 Vf N005 1Meg
C1 N005 VCOMP 1Meg
VCOMP VCOMP 0 1.2V AC 1V
gmPD N002 0 Vref Vfi_model 19.3m
Rn1 N002 0 87.4k
Cn1 N002 0 182p
E§Av N001 0 N002 0 1
ro Vo_model N001 1.3
R24 Vo_model Vfo_model 3.16k
R25 Vo_model 0 {RL}
C4 Vo_model 0 {CL}
C5 Vfi_model VCOMP 1Meg
L2 Vfo_model Vfi_model 1Meg
R26 Vfo_model 0 1k
Q9 Pol N014 0 0 BC546B
.model NPN NPN
.model PNP PNP
.lib C:\Users\joaqu\Documents\LTspiceXVII\lib\cmp\standard.bjt
.model NMOS NMOS
.model PMOS PMOS
.lib C:\Users\joaqu\Documents\LTspiceXVII\lib\cmp\standard.mos
;op
.ac dec 20 0.1 10Meg
.param VINDC 6.35
.param VINAC 1
.param VREFDC 1.2
.param VREFAC 0
.param RL 10
;dc VIN 1 12
;step param RE 1k 1.5k 100
.param RE 470
;step param RL 100 0.1 0.25
* Mido regulacion de linea
.meas DC Vo1rl FIND V(Vo) AT=6.25
.meas DC Vo2rl FIND V(Vo) AT=6.45
.meas DC RegLin PARAM ((Vo2rl-Vo1rl)/0.2)
* Mido regulacion de carga
.meas OP Vo1rc FIND V(Vo) AT 100
.meas OP Vo2rc FIND V(Vo) AT 10
.meas OP Io1rc FIND I(RL) AT 100
.meas OP Io2rc FIND I(RL) AT 10
* Mido eficiencia
* -100*((V(vo)*I(RL))/(V(VIN)*I(VIN)))
.meas OP RegCar PARAM (-(Vo2rc-Vo1rc)/(Io2rc-Io1rc))
;tran 0 1m 0 1u
* Lazo de Corriente
;include TL081.txt
* Referencia Lazo de Corriente
;step param VINDC 4 12 0.5
* Sumador
* Selector
.lib opamp.sub
* Fuente de corriente de polarizacion\nEspejo Simple
* Fuente para analisis \nde Compensacion
.param CL 15u
* Parametros de carga
* Parametros de fuentes
* Parametros de simulacion
* Modelo Pequeña Señal
.backanno
.end
